臺灣橋頭地方法院民事判決
111年度旗原簡字第3號
原      告  林青裡  
被      告  李小強  

上列當事人間請求損害賠償事件，經本院刑事庭裁定移送前來（
111年度原簡附民字第1號），本院於民國111年6月28日言詞辯論
終結，判決如下：
    主      文
被告應給付原告新臺幣參萬零陸佰柒拾元，及自民國一百一十一
年一月十八日起至清償日止，按週年利率百分之五計算之利息。
原告其餘之訴駁回。
本判決關於原告勝訴部分得假執行。但被告如以新臺幣參萬零陸
佰柒拾元為原告預供擔保後，免為假執行。
    事實及理由
一、原告主張：被告於民國110年9月25日14時27分許，在高雄市
    ○○○區○○○○里○○巷00號，持木棍毆打原告之頭部、背部及手
    腳，致原告受有頭部外傷、背部挫傷、右大腿挫傷、右手腕
    腫脹瘀青之傷害，原告因此支出醫療費用新臺幣（下同）67
    0元，且致原告受有身心莫大傷害，併請求精神慰撫金350,0
    00元，爰依民法第184條第1項前段規定提起本訴。聲明：被
    告應給付原告350,670元，及自起訴狀繕本送達被告翌日即1
    11年1月18日起至清償日止，按週年利率百分之5計算之利息
    。
二、被告則以：原告請求金額過高等語，資為抗辯。聲明：原告
    之訴駁回。
三、本院得心證理由：
（一）按因故意或過失，不法侵害他人之權利者，負損害賠償責
      任，民法第184條第1項前段定有明文。經查，原告主張被
      告於前揭時地持木棍毆打原告，致原告受有前揭傷勢，並
      因此支出醫療費用670元等情，業據提出診斷證明書、收
      據為證（附民卷第7至15頁），且為被告不爭執，堪信原
      告主張為真，則被告毆打原告之行為，與原告所受前揭傷
      勢間有相當因果關係，自應對原告負侵權行為損害賠償責
      任。
（二）原告得請求被告賠償之金額：
　１、醫療費用670元：此部分為被告不爭執，業如前述，則原告
      此部分請求，洵屬有據。
　２、按精神慰撫金之多寡，應斟酌雙方之身分、地位、資力與
      加害之程度及其他各種情形核定相當之數額。其金額是否
      相當，自應依實際加害情形與被害人所受之痛苦及雙方之
      身分、地位、經濟狀況等關係決之。爰審酌原告自陳國中
      肄業、務農、名下無財產、年收入約數萬元；被告自陳國
      小畢業、務農、名下無財產、年收入約數萬元，及本院依
      職權查詢兩造財產所得，被告名下尚有數筆房地、數輛汽
      車之財產，暨被告侵害原告之手段、原告所受傷勢尚屬輕
      微等一切情狀，認原告請求之慰撫金以30,000元為適當，
      逾此範圍之請求則屬過高，不應准許。
（三）據此，原告得請求被告給付之損害賠償金額為30,670元，
      逾此範圍之請求，即屬無據。
四、綜上所述，原告依民法第184條第1項前段規定，請求如主文
    第一項所示，為有理由，應予准許，逾此範圍，即無理由，
    應予駁回。
五、原告勝訴部分，係適用簡易程序所為被告敗訴之判決，應依
    民事訴訟法第389條第1項第3款規定，依職權宣告假執行。
    並依同法第392條第2項規定，依職權宣告被告如為原告預供
    擔保，免為假執行。
六、本件事證已臻明確，兩造其餘攻擊防禦方法及證據，核與判
    決結果不生影響，爰不一一論列，併此敘明。　　
七、末查，本件訴訟係原告提起刑事附帶民事訴訟，由本院刑事
    庭依刑事訴訟法第504條第1項規定移送前來，依同條第2項
    規定免繳納裁判費，且本院審理期間，亦未增加其他必要之
    訴訟費用，並無訴訟費用負擔問題，故無庸為訴訟費用負擔
    之諭知，附此敘明。
中　　華　　民　　國　　111 　年　　7 　　月　　11　　日
          　　　　旗山簡易庭  法　　　官  呂明龍
以上正本係照原本作成。
如不服本判決，應於送達後20日內，向本院提出上訴狀並表明上
訴理由，如於本判決宣示後送達前提起上訴者，應於判決送達後
20日內補提上訴理由書（須附繕本）。　　　　　　　　　
中　　華　　民　　國　　111 　年　　7 　　月　　11　　日
      　　　　　　　　　　　　書　記　官  陳秋燕